最高法院民事裁定　　　　　　　九十四年度台聲字第七七六號
　　聲　請　人　聯鋼營造工程股份有限公司
　　法定代理人　蘇宣就
上列聲請人因與相對人合作金庫銀行股份有限公司等間請求給付
工程款等事件，對於中華民國九十四年五月十二日本院裁定（九
十四年度台抗字第四四○號），聲請再審，本院裁定如下：
    主  文
聲請駁回。
聲請訴訟費用由聲請人負擔。
    理  由
本件聲請人主張本院九十四年度台抗字第四四○號確定裁定（下
稱原確定裁定），有民事訴訟法第四百九十六條第一項第一、五
款規定之情事，對之聲請再審，無非以：按以一訴主張數項標的
者，其價額合併計算之，民事訴訟法第七十七條之二第一項前段
定有明文。本件聲請人於前訴訟程序向台灣士林地方法院（下稱
士林地院）起訴時，訴之聲明有數項，顯為數訴，訴訟標的至少
為新台幣（下同）三百零三萬元，且同時有非財產權及財產權之
請求，而得上訴或抗告至最高法院，原確定裁定竟認前訴訟之標
的金額為一百零一萬元，而駁回聲請人之抗告，積極的適用法規
及消極的不適用法規均有錯誤；又前訴訟程序，聲請人於士林地
院及原法院之法定代理權均有欠缺，訴訟未經合法代理，士林地
院及原法院遽而裁定，亦有民事訴訟法第四百九十六條第一項第
一、五款之再審事由云云，為其論據。
惟查本件聲請人向士林地院對相對人合作金庫銀行股份有限公司
（下稱合庫銀行）等起訴請求給付工程款等，士林地院裁定將該
事件移送台灣高雄地方法院，聲請人對士林地院裁定提起抗告，
原法院認士林地院之裁定並無違誤，裁定駁回聲請人之抗告。聲
請人再為抗告。原法院以聲請人之再抗告逾期，裁定駁回聲請人
之再抗告。聲請人提起抗告，原確定裁定以：按不得上訴於第三
審法院之事件，其第二審法院所為裁定，不得抗告，民事訴訟法
第四百八十四條第一項規定甚明。其所稱之裁定，係指屬於本訴
訟事件之裁定，其事件不得上訴於第三審，及其他裁定，其本案
訴訟事件不得上訴於第三審者而言。又對於財產權訴訟之第二審
判決，如因上訴所得受之利益，不逾一百萬元者，不得上訴，民
事訴訟法第四百六十六條第一項定有明文。此項上訴第三審之利
益額數，業經司法院依同條第三項規定，以命令自民國九十一年
二月八日起增至一百五十萬元。本件聲請人與相對人合庫銀行等
間請求給付工程款等事件，聲請人就原法院駁回其對士林地院裁
定之抗告，提起再抗告，經原法院裁定駁回其再抗告後，雖對之
為抗告，惟查聲請人於士林地院起訴，以先位聲明求命相對人合
庫銀行、漢偉建設股份有限公司（下稱漢偉公司）、蔡錦裕、乙
○○、戊○○、庚○○、甲○○、丙○○、丁○○、己○○應連
帶給付聲請人一百零一萬元及自九十年三月七日起加付法定遲延
利息。並以備位聲明求命：合庫銀行、漢偉公司、乙○○；或漢
偉公司、蔡錦裕、乙○○、戊○○、庚○○、甲○○、丙○○、
丁○○、己○○；或漢偉公司、乙○○，應連帶給付上開本息。
另確認聲請人就漢偉公司之「漢偉建設聖第NO．２住宅大樓新建
工程」，於該本息範圍內之法定抵押權存在；漢偉公司對蔡錦裕
、乙○○、戊○○、庚○○、甲○○、丙○○、丁○○、己○○
有上開本息之債權存在。蔡錦裕、乙○○、戊○○、庚○○、甲
○○、丙○○、丁○○、己○○應給付漢偉公司該本息，並由聲
請人代位受領等旨。更於訴狀表明所提給付之訴包括確認之訴，
所為多項聲明實係同一聲明之旨（第一審卷第八、九、二七頁）
。足見聲請人上訴所得受之利益額數僅為一百零一萬元，依上說
明，其本案訴訟係屬不得上訴於第三審法院之事件。其對原法院
所為駁回再抗告之裁定，自不得為抗告。聲請人對之提起抗告，
即非合法等詞，爰於前訴訟程序維持台灣高等法院九十三年度抗
字第一七四號駁回聲請人再抗告之裁定，裁定駁回聲請人之抗告
，經核並無不合，無適用法規顯有錯誤及當事人於訴訟未經合法
代理之情事。查聲請人於前訴訟程序，雖其訴之聲明另請求「確
認聲請人就漢偉公司之漢偉建設第二號住宅大樓新建工程之法定
抵押權，優先於合庫銀行之抵押權、質權、留置權，及對漢偉公
司之全部債權人有優先受償權、別除權」，惟此仍不足以影響原
確定裁定所認定聲請人前訴訟程序上訴所得受之利益額數僅為一
百零一萬元。又查聲請人之法定代理人係於九十一年一月一日改
選，由賴獻玉變更為蘇宣就，於同年月十七日為變更登記。前訴
訟程序於士林地院時，聲請人由其當時之法定代理人賴獻玉於九
十年五月十八日委任邢能文為訴訟代理人，士林地院於同年八月
二十一日裁定，聲請人於該審之訴訟，並無未經合法代理之情事
。又前訴訟程序於原法院時，賴獻玉於九十年九月五日委任張勤
為訴訟代理人，並授與特別代理權，雖聲請人之法定代理人已於
九十一年一月間變更，依民事訴訟法第一百七十三條前段規定，
訴訟程序不因而停止，原法院於九十三年五月二十五日裁定駁回
聲請人之抗告，雖記載賴獻玉為聲請人之法定代理人，惟已併予
記載張勤為訴訟代理人，該裁定亦無未經合法代理情事。聲請人
據以聲請再審，聲明廢棄原確定裁定，均非有理由。
據上論結，本件聲請為無理由。依民事訴訟法第九十五條、第七
十八條，裁定如主文。
中　　華　　民　　國　九十四　年　　九　　月　二十三　日
                      最高法院民事第四庭
                          審判長法官  吳　正　一
                                法官  劉　福　聲
                                法官  黃　義　豐
                                法官  簡　清　忠
                                法官  李　彥　文
      本件正本證明與原本無異
                                      書  記  官
中　　華　　民　　國　九十四　年　　十　　月　　四　　日
                                                      Ｃ
